臺灣苗栗地方法院交通事件事裁定　　　　　　　　　　九十一年度交聲字第四八號
　　移 送機 關　交通部公路總局新竹區監理所苗栗監理站
　　受 處 分人　甲○○
　　即 異 議人
右列受處分人因違反道路交通管理處罰條例案件，對於交通部公路局新竹區監理所苗
栗監理站中華民國九十一年三月七日所為之處分（原處分案號：竹監苗字第裁五四─
Ｄ９Ａ１５７００１號）聲明異議，本院裁定如左：
    主      文
原處分撤銷。
甲○○不罰。
    理      由
一、本件異議意旨略以：移送機關即交通部公路局新竹區監理所苗栗監理站於前開裁
    決書謂異議人甲○○於民國八十九年十七月一日下午三時十五分，無照駕駛ＨＪ
    Ｕ－１０１號重型機車，行經桃園縣龜山鄉○○路○段自強東路口處，經警告發
    ，而依道路交通管理處罰條例第二十一條第一項第一款規定裁處罰鍰新台幣（下
    同）一萬二千元，並限期於九十一年四月六日前繳納。異議人則以其居住於苗栗
    地區，並未到桃園縣龜山鄉，且被取締違規當日尚在鐵路局新竹站上班，不可能
    到上開地點；被取締之重型機車亦非異議人所有之機車，違規單亦非本人親簽等
    理由，請求撤銷原處分等語。
三、經查，雖依據桃園縣警察局龜山分局函說明欄二記載：取締ＨＪＵ－１０１號機
    車，行經桃園縣龜山鄉○○路○段自強東路口，係經駕駛人「口述」姓名、身份
    證字號、出生年月日及住址，依法填單告發等語，有該隊八十九年八月十七日山
    警分交字第09446號函，及承辦本件取締之警員張榮和於九十一年四月十二日在
    大林派出所所製作相同意旨之報告一份在卷可查，堪認確實有人無照騎前開車輛
    ，被查獲。然查，ＨＪＵ─１０１號重型機車登記所有權人為「連淑真」，有交
    通部公路總局新竹區監理所苗栗監理站九十一年四九日九一竹監苗字第九一○二
    七二○號函在卷足證，可知異議人辯稱：該車非其所有等語，應堪採信。又異議
    人陳稱：其於八十九年十七月一日下午三時十五分，人在鐵路局新竹站上班等語
    ，有該局九十一年四月四日新竹總字第○三七五號函所附出勤簽到簿載明：異議
    人上午簽到，下午八時簽退等情可資為證，可知被取締當日異議人在新竹站上班
    ，堪認為真實。參酌上開異議人非機車所有人，被取締當日又正在上班中，承辦
    警員僅憑被取締當日駕駛機車者之「口述」，而認定無照駕駛者為「異議人」，
    尚具可能性，因此異議人前開異議理由，自堪採信。則原處分機關依違反道路交
    通管理處罰條例第二十一條第一項第一款之規定裁處罰鍰一萬二千元之處分即有
    未洽，原處分應予撤銷，並為不罰之諭知。
四、據上論斷，應依道路交通案件處理辦法第二十條，裁定如主文。
中      華      民      國    九十一    年      四      月    二十二    日
                                    臺灣苗栗地方法院交通法庭
                                        法  官   張 珈 禎
右正本證明與原本無異。
如不服本裁定應於送達後五日內向本院提出抗告狀。
                                        書記官   黃 正 中
中      華      民      國    九十一    年      四      月    二十二    日
